臺灣嘉義地方法院裁定
109年度嘉秩聲字第1號
聲明異議人
即受處分人  黃文逸


上列聲明異議人因違反社會秩序維護法案件，對於嘉義縣政府警
察局竹崎分局於民國109年12月25日所為之處分（嘉竹警偵秩字
第1090023779號）聲明異議，本院裁定如下：
    主      文
異議駁回。
    理      由
一、聲明異議意旨略以：聲明異議人確實在嘉義縣○○鄉○○村○○路
    000號張貼內容寫有「李政憲出來面對」等語之紙張，其上
    留有聲明異議人本人的電話號碼。張貼上開紙張之原因是打
    電話一直沒人接，去李政憲住所敲門也沒任何回應，且住所
    也沒有信箱可投遞，其上內容並無任何威脅或惡言相向的字
    眼，其用意只希望李政憲主動與聲明異議人聯絡。為此，請
    求撤銷原處分等語。
二、原處分意旨略以：聲明異議人於民國109 年11 月5日某時，
    未經他人許可，在被害人所有之房屋騎樓、鐵捲門、門柱等
    處張貼內容寫有「李政憲、出來面對」催討債務紙張，妨害
    他人身體財產，其行為已違反社會秩序維護法第90條第2 款
    之規定，爰依法對聲明異議人裁處罰鍰新臺幣（下同）1,50
    0元。
三、按有左列各款行為之一者，處3,000 元以下罰鍰或申誡：一
    、污損他人之住宅題誌、店舖招牌或其他正當之告白或標誌
    者。二、未經他人許可，張貼、塗抹或畫刻於他人之交通工
    具、圍牆、房屋或其他建築物者。社會秩序維護法第90條定
    有明文。該法條立法目的係為保障人民財產權，其中第2 款
    所稱張貼於他人之房屋之行為，係指未經該房屋所有人之許
    可，擅自於房屋上張貼物品，致房屋污損尚未至毀棄、損壞
    之情形而言。經查，聲明異議人坦承確有於上開時間在嘉義
    縣○○鄉○○村○○路000號張貼「李政憲、出來面對」之紙張數
    張，堪認聲明異議人確有社會秩序維護法第90條第2 款規定
    之行為無訛。聲明異議人雖稱其目的係因無法聯絡上被害人
    ，張貼上開紙張是希望被害人主動與聲明異議人聯絡，並無
    威脅或惡言相向的字眼等語。惟查，聲明異議人所辯縱認屬
    實，亦屬其行為動機問題，不影響上開行為業已構成社會秩
    序維護法第90條第2 款所定之妨害他人身體、財產之規定。
    況本件聲明異議人所犯法條，本不以使用暴力手段或有威脅
    、恐嚇文字為必要，若有上開情事，即屬刑事責任範疇，與
    本案僅以社會秩序維護法處以罰鍰之情況尚屬有間。是聲明
    異議人主張，不足憑採。從而，原處分依法裁處聲明異議人
    1,500 元，尚無違誤，聲明異議人請求撤銷原處分，為無理
    由，應予駁回。
四、爰依社會秩序維護法第57條第2項前段，裁定如主文。
中　　華　　民　　國　　110 　年　　1 　　月　　21　　日
　　　　　　　　　臺灣嘉義地方法院嘉義簡易庭
                                  法　官  陳寶貴
以上為正本係照原本作成。
本裁定不得抗告。
中　　華　　民　　國　　110 　年　　1 　　月　　21　　日
 　 　　　　　　　　　　          書記官  江靜盈